臺灣板橋地方法院刑事判決　　　　　　 100年度易字第1294號
公　訴　人　臺灣板橋地方法院檢察署檢察官
被　　　告　陳明德
上列被告因竊盜案件，經檢察官提起公訴（100 年度偵字第6898
號），被告就被訴事實為有罪之陳述，經本院告知簡式審判程序
之旨，並聽取被告與公訴人之意見後，本院裁定進行簡式審判程
序，判決如下：
    主  文
陳明德犯竊盜罪，累犯，處有期徒刑肆月，如易科罰金，以新臺
幣壹仟元折算壹日。
    事  實
一、陳明德前於民國90年間，因竊盜案件，經臺灣臺北地方法院
    以90年度簡字第1751號判處有期徒刑6 月確定；又於92年間
    ，因施用毒品案件，經臺灣臺北地方法院以92年度易字第18
    03號判處有期徒刑9 月、4 月，應執行有期徒刑1 年確定；
    再於93年間，因持有毒品、施用毒品、偽造文書等案件，經
    臺灣高等法院以94年度上重字第14號、94年度上易字第1397
    號、臺灣臺北地方法院以94年度簡字第912 號，各判處有期
    徒刑3 年、1 年、4 月，嗣經裁定減刑為有期徒刑1 年6 月
    、6 月、2 月，且定應執行刑有期徒刑1 年11月確定，上開
    3 案接續執行，並於96年11月24日縮短刑期執行完畢。詎陳
    明德仍不知悔改，於99年10月26日凌晨9 時許，騎乘配偶楊
    靖芳所有之機車，行經新北市○○區○○路79號附近，因機
    車之汽油耗盡，而無錢加油，且蔡吉雄所有車號5251-PE 號
    自用小貨車停放該處，無人看管，認有機可趁，竟基於意圖
    為自己不法所有之犯意，以其所有之萬用鑰匙1 支開啟車門
    ，並插入電門鎖鑰匙孔發動該自用小貨車後，駛離現場，而
    竊得蔡吉雄所有自用小貨車1 輛得逞。嗣因陳明德以竊得之
    上開自用小貨車，供己駕駛使用，並於同年月28日某時許，
    因上開自用小貨車之汽油耗盡，而將之棄置在新北市○○區
    ○○路188 號附近，為警於同年12月29日下午5 時10分尋獲
    ，並在上開自用小貨車內採集陳明德遺留之煙蒂檢體，經送
    鑑定結果，與陳明德之DNA 相符，始循線查獲上情。
二、案經新北市政府警察局中和第二分局移送臺灣板橋地方法院
    檢察署檢察官偵查起訴。
    理  由
一、本件被告陳明德所犯係死刑、無期徒刑、最輕本刑為3 年以
    上有期徒刑以外之罪，其於準備程序中就被訴事實為有罪之
    陳述，經法官告知簡式審判程序之旨，並聽取公訴人及被告
    之意見後，本院依刑事訴訟法第273 條之1 第1 項之規定，
    裁定進行簡式審判程序。
二、訊據被告對於上揭時、地以自備鑰匙竊盜他人所有自用小貨
    車之犯罪事實，供承不諱，核與證人即被害人蔡吉雄之證述
    情節相符（見偵查卷第10頁至第11頁），並有車號5251-PE
    號自用小貨車照片6 張，以及贓物認領保管單、新北市政府
    警察局車輛尋獲電腦輸入單各1 份附卷可稽（見偵查卷第29
    頁至第31頁、第16頁、第18頁），而警方在車號5251-PE 號
    自用小貨車上採集的煙蒂，經送DNA-STR 型別鑑定結果，與
    被告之DNA 相符，此有新北市政府警察局鑑驗書1 份在卷可
    參（見偵查卷第12頁至第14頁），從而，本案事證明確，被
    告上揭竊盜犯行，洵堪認定，應予依法論科。
三、核被告所為，係犯刑法第320 條第1 項之竊盜罪。被告前因
    竊盜案件，經法院判處有期徒刑6 月確定；又因施用毒品案
    件，經法院判處有期徒刑9 月、4 月，應執行有期徒刑1 年
    確定；再因持有毒品、施用毒品、偽造文書等案件，經法院
    分別判處有期徒刑3 年、1 年、4 月，嗣經裁定減刑且定應
    執行刑有期徒刑1 年11月確定，上開3 案接續執行，並於96
    年11月24日執行完畢，此有臺灣高等法院被告前案紀錄表1
    份在卷可佐，被告於有期徒刑執行完畢後，5 年內故意再犯
    本件有期徒刑以上之罪，而為累犯，應依刑法第47條第1 項
    規定加重其刑。本院審酌被告除有前述構成累犯之前科紀錄
    外，尚有多次竊盜與施用毒品案件經判刑之紀錄，此有前述
    臺灣高等法院被告前案紀錄表1 份在卷可佐，素行不良，而
    被告正值壯年，不思以正當方法賺取財物，竟貪圖小利行竊
    ，破壞他人對財產權之支配，危害社會治安，且竊取之財物
    為自用小貨車，具有相當之經濟價值，對於被害人蔡吉雄造
    成損害非小，惟念及被告始終坦承犯行，堪認具有悔意，被
    告犯罪手段和平，被告竊取自用小貨車之目的，僅係供己駕
    駛代步使用，於汽油耗盡後，即行棄置路旁，事後並經警方
    尋獲而歸還被害人蔡吉雄，未擴大被害人蔡吉雄之財產損失
    ，並斟酌被告之犯罪動機、手段、造成損害與智識程度等一
    切情狀，量處如主文所示之刑，併諭知易科罰金之折算標準
    。被告用以行竊之鑰匙，並未扣案，依被告所述，其用以行
    竊之鑰匙，業已扔棄而不存在，自無宣告沒收之必要，附此
    敘明。
據上論斷，應依刑事訴訟法第273 條之1 第1 項、第299 條第1
項前段，刑法第320 條第1 項、第47條第1 項、第41條第1 項前
段，刑法施行法第1 條之1 ，判決如主文。
本案經檢察官楊瀚濤到庭執行職務。
中    華    民    國   100    年    5     月    9     日
                  刑事第五庭  法  官  高增泓
以上正本證明與原本無異。
如不服本判決，應於判決送達後10日內，向本院提出上訴狀。
                              書記官  林政良
中    華    民    國   100    年    5     月    9     日
附錄本案論罪科刑法條全文：
刑法第320條
意圖為自己或第三人不法之所有，而竊取他人之動產者，為竊盜
罪，處5 年以下有期徒刑、拘役或5 百元以下罰金。
意圖為自己或第三人不法之利益，而竊佔他人之不動產者，依前
項之規定處斷。
前2 項之未遂犯罰之。